【裁判字號】    98,抗,96
【裁判日期】    980318
【裁判案由】    聲請撤銷緩刑
【裁判全文】
臺灣高等法院高雄分院刑事裁定            98年度抗字第96號
抗  告  人
即聲請人    臺灣高雄地方法院檢察署檢察官
受  刑  人  甲○○
上列抗告人因聲請撤銷緩刑案件，不服臺灣高雄地方法院中華民
國98年2 月6 日裁定（98年度審撤緩字第18號），提起抗告，本
院裁定如下：
    主  文
原裁定撤銷，發回臺灣高雄地方法院。
    理  由
一、抗告意旨略以：本件受刑人甲○○因犯圖利聚眾賭博罪，經
    臺灣高雄地方法院以97年度審簡字第1084號判處有期徒刑3
    月，緩刑2 年，並應向公庫支付新臺幣（下同）6 萬元確定
    。然經抗告人多次合法通知受刑人履行向公庫繳納款項之條
    件，有各該送達證書在卷可稽，乃受刑人竟均未遵限履行，
    是受刑人顯有刑法第75之1 第1 項第4 款規定之情形，情節
    重大，原審疏未查閱前開送達證書，逕謂抗告人未傳喚受刑
    人到案履行，實有未恰，爰依刑事訴訟法第403 條第1 項提
    起抗告等語。
二、按受緩刑之宣告而有違反刑法第74條第2 項第1 款至第8 款
    所定負擔情節重大，足認原宣告之緩刑難收其預期效果，而
    有執行刑罰之必要者，得撤銷其宣告。刑法第75條之1 第1
    項第4 款定有明文。查受刑人甲○○前因犯圖利聚眾賭博罪
    ，經臺灣高雄地方法院判處有期徒刑3 月，緩刑2 年，並依
    刑法第74條第2 項第4 款之規定，命其應向公庫支付6 萬元
    確定之情，有該院97年度審簡字第1084號刑事判決及臺灣高
    等法院被告前案紀錄表各1 份在卷。而受刑人於該案確定後
    ，經檢察官通知其應於97年9 月12日履行支付公庫6 萬元之
    負擔，然未遵限履行；嗣再迭經檢察官通知其於97年10 月9
    日、97年12月29日履行該支付負擔，亦均未履行，有該送達
    回證4 紙附於臺灣高雄地方法院檢察署98年度執緩字第348
    號卷可稽，並經本院核閱該署98年度執聲字第172 號卷無訛
    ，是原裁定認依現存證據，並無任何有關受刑人業經傳喚而
    未到案履行之證據云云，尚屬無據。又本件受刑人既有前揭
    屢經傳喚未履行支付公庫6 萬元負擔之情事，則該等情節是
    否重大，而足認原宣告之緩刑難收其預期效果，而有執行刑
    罰之必要，即非無研求之餘地，乃原裁定即逕予駁回抗告人
    之聲請，容有未恰。抗告意旨執此指摘原裁定不當，為有理
    由，自應由本院將原裁定撤銷，發回原審法院，另為適法之
    裁定。
據上論結，應依刑事訴訟法第413 條，裁定如主文。
中    華    民    國    98    年    3     月    18    日
                  刑事第一庭    審判長法  官  翁慶珍
                                      法  官  莊崑山
                                      法  官  徐美麗
以上正本證明與原本無異。
不得再抗告。
中    華    民    國    98    年    3     月    18    日
                                      書記官  賴梅琴


司法院資訊處製作；財團法人民間司法改革基金會備份。
